最　高　行　政　法　院　裁　定
　　　　　　　　　　　　　　　　　　 96年度裁字第01607號
上　訴　人　利全交通股份有限公司
代　表　人　甲○○
被 上訴 人　臺中市政府
代　表　人　乙○○
上列當事人間因空氣污染防制法事件，上訴人對於中華民國95年
6月21日臺中高等行政法院95年度簡字第73號判決，提起上訴，
本院裁定如下：
　　主  文
上訴駁回。
上訴審訴訟費用由上訴人負擔。
　　理  由
一、按對於適用簡易程序之裁判提起上訴或抗告，須經本院許可
    ，且該許可以訴訟事件所涉及之法律見解具有原則性者為限
    ，行政訴訟法第235條定有明文。所謂訴訟事件涉及之法律
    見解具有原則性，係指該事件所涉及之法律問題意義重大，
    而有加以闡釋之必要情形而言，如對於行政命令是否牴觸法
    律所為之判斷，或就同類事件所表示之法律見解與其他高等
    行政法院或本院所表示之見解互相牴觸，有由本院統一法律
    上見解或確認其見解之必要情形屬之。
二、上訴人所有KU-510號營業貨櫃曳引車（下稱系爭車輛），於
    民國94年9月13日10時39分許行經臺中市工業區○○○○道
    出口處時，經被上訴人所屬環境保護局（下稱臺中市環保局
    ）稽查人員執行攔檢稽查，並隨車抽取其油箱內使用之柴油
    樣品，委託檢測機構瑩諮科技股份有限公司（下稱瑩諮公司
    ）高雄檢驗室進行檢驗分析，結果含硫量為4,159ppmw，超
    過車用汽柴油成分標準所定限值（50ppmw），違反空氣污染
    防制法第36條第1項規定，被上訴人乃依同法第64條前段規
    定裁處罰鍰新台幣（下同）7萬5千元。上訴人不服，經遭訴
    願駁回，遂提起本件行政訴訟。原判決以：按使用供交通工
    具用之柴油，其成分應符合中央主管機關即環保署所定之柴
    油成分標準，為上開空氣污染防制法所明定，若有違反，即
    屬可罰。本件上訴人所有系爭車輛於前述時、地經臺中市環
    保局於執行柴油車油品採樣作業時，係會同系爭車輛駕駛依
    「車用柴油採樣標準作業程序」採取該車油箱內之油品，採
    樣過程該隨車駕駛均全程參與，並經其確認無異議後，於現
    場採樣紀錄表簽名，而採樣樣品則立即貼上標籤，在規定期
    限內送交受委託執行檢驗之瑩諮公司進行油中含硫量檢驗，
    是系爭樣品採樣程序尚無違誤。次按瑩諮公司係經環保署認
    可之檢驗測定機構，並許可從事「車用汽、柴油含硫量檢測
    」項目，經依環保署公告之標準檢測方法：波長分散式X-射
    線螢光法(NIEA A447.71C)執行檢測，結果含硫量為4,159pp
    mw，超過車用汽柴油成分標準所定限值（50ppmw），故本件
    違章事實明確，被上訴人據以裁罰並無不合。上訴人雖主張
    請求另找他檢測機構重為檢測，惟本件採樣程序既無違誤，
    且系爭樣品係由環保署認可之檢驗機構，並依照該署公告之
    標準檢測方法執行檢測，其所得檢驗結果應屬正確，上訴人
    不服檢驗結果要求複驗，惟未舉出具體事證說明本件檢測程
    序有何違法以致檢測結果有誤；且系爭油品依前揭檢測方法
    僅有90天之保存期限，自稽查採樣日（94年9月13日）迄今
    已達9月餘，顯逾保存期限，縱使再予檢驗其結果亦難認具
    代表性，自無從新檢驗之必要。綜上所述，被上訴人所為處
    分，並無違誤。訴願決定予以維持，亦無不合。上訴人聲明
    求為撤銷，為無理由，應予駁回。
三、上訴意旨略以：瑩諮公司雖為環保署認可之檢驗機構，然其
    所使用之檢測儀器尚須隨時調整校正，並非萬年不壞；又系
    爭檢測油品已逾保存期限，乃因相關單位一再迴避上訴人聲
    請重測所導致，不可歸責於上訴人，且當初抽驗時，上訴人
    與被上訴人均留有一份抽樣樣品，即為日後發生爭議時可供
    存證，為此，請求廢棄原判決、訴願決定及原處分等語。經
    核上訴人上訴意旨指摘各節，業據原判決予以論駁甚詳，上
    訴人僅係依其個人主觀之見解，就原審法院證據取捨及認定
    事實之職權行使，而指摘原判決不當，並無其他涉及法律見
    解具有原則性，而需由本院加以闡釋之必要。故上訴人提起
    上訴，不合首揭規定，自不應許可，其上訴難謂合法，應予
    駁回。
四、依行政訴訟法第249條第1項前段、第104條、民事訴訟法第
    95條、第78條，裁定如主文。
中　　華　　民　　國　　96　　年　　7　　 月　　19　　日
                  第二庭審判長法  官　鄭　淑　貞
                              法  官  黃　合　文
                              法  官　吳　明　鴻
                              法  官　鄭　小　康
                              法  官　帥　嘉　寶
以  上  正  本  證  明  與  原  本  無  異
中　　華　　民　　國　　96　　年　　7　　 月　　19　　日
　　　　　　　　　　　　　　　書記官　郭　育　玎
